# 债务重组/金融资产转移

提问人：23340025 时间：2017-07-19 18:04:09
请教版主~ 对于公司的应收融资租赁款债权，如果债务人还不上，通过诉讼方式与债务人达成协议，返还原出租的融资租赁物、取得相应违约金、赔偿金等。 ——此时如何判断适用债务重组准则还是金融资产转移准则呢，是不是要看对债权人而言此处理是“损失”还是“盈利”，如果是盈利就是债务重组，反之是金融资产转移？ ——对于返还的融资租赁物，是通过估值的方式重新评估公允价值入账么？ ——如果整体收入大于账面的债权余额（冲减完坏账准备仍然有贷方余额），那么这时候要算金融资产转移准则（终止确认），这时候贷方的差额调整损益时候要用什么科目呢，营业外收入么？（感觉不像投资收益）

回答人：chenyiwei
债务重组准则的适用条件限制较多，且其内容实际上完全可以被现有的金融工具类会计准则所涵盖，IFRS体系下也没有单独的债务重组准则，所以对这类情况可直接引用金融工具准则中的适用规定处理。我个人在日常技术咨询中也是极少情况下才用到债务重组准则。 对收回的租赁物，应作为重新取得一项新的资产，按其公允价值入账，作为原租赁债权终止确认时收到的对价的一部分。 贷方差额计入营业外收入。